臺灣雲林地方法院刑事裁定
111年度聲字第298號
聲  請  人  臺灣雲林地方檢察署檢察官
受  刑  人  何銘修




上列聲請人因受刑人數罪併罰有二裁判以上，聲請定其應執行之
刑（110年度執緝字第230號），本院裁定如下：
    主  文
甲○○所犯如附表所示之罪刑，應執行有期徒刑壹年拾月。
    理  由
一、聲請意旨略以：受刑人甲○○因違反毒品危害防制條例等案件
    ，先後經法院判決確定如附表所示，應依刑法第53條及第51
    條第5款規定，定其應執行之刑，爰依刑事訴訟法第477條第
    1項聲請定其應執行刑等語。
二、按裁判確定前犯數罪者，併合處罰之。但有下列情形之一者
    ，不在此限：一、得易科罰金之罪與不得易科罰金之罪。二
    、得易科罰金之罪與不得易服社會勞動之罪。三、得易服社
    會勞動之罪與不得易科罰金之罪。四、得易服社會勞動之罪
    與不得易服社會勞動之罪。前項但書情形，受刑人請求檢察
    官聲請定應執行刑者，依第51條規定定之；數罪併罰，分別
    宣告其罪之刑，若宣告多數有期徒刑者，於各刑中之最長期
    以上，各刑合併之刑期以下，定其刑期。但不得逾30年。刑
    法第50條、第53條、第51條第5款分別定有明文。次按刑事
    訴訟法第370條第2項、第3項，已針對第二審上訴案件之定
    應執行刑，明定有不利益變更禁止原則之適用；而分屬不同
    案件之數罪併罰有應更定執行刑之情形，倘數罪之刑，曾經
    定應執行刑，再與其他裁判宣告之刑定應執行刑時，在法理
    上亦同受此原則之拘束。亦即，另定之執行刑，其裁量所定
    之刑期，不得較重於前定之執行刑加計後裁判宣告之刑或所
    定執行刑之總和（最高法院109年度台抗字第1291號裁定意
    旨參照）。又數罪併罰中之一罪，依刑法規定得易科罰金，
    若因與不得易科之他罪併合處罰結果而不得易科罰金時，原
    可易科部分所處之刑，自亦無庸為易科折算標準之記載（司
    法院大法官釋字第144、679號解釋意旨參照）。
三、經查，本件受刑人因違反毒品危害防制條例等案件，先後經
    本院判處如附表所示之刑，並均經分別確定在案，且各罪俱
    係於附表編號1所示判決確定日期（民國109年6月16日）前
    所為，就上開各案犯罪事實為最後判決之法院復為本院，有
    各該判決書、簡易判決書及臺灣高等法院被告前案紀錄表各
    1份附卷可稽，而其中如附表編號1至2所示之罪係處不得易
    科罰金之刑，其餘之罪則得易科罰金，合於刑法第50條第1
    項但書第1款所定之情形，依同條第2項規定，須經受刑人請
    求檢察官聲請定其應執行刑，始得依同法第51條規定定之。
    茲受刑人已於111年3月29日具狀請求檢察官就如附表所示之
    罪聲請合併定應執行刑，有其親簽並按捺指印之刑事聲請狀
    1份在卷足憑（見本院卷第21至25頁），則聲請人據此聲請
    定其應執行之刑，於法即無不合，應予准許。又受刑人所犯
    如附表編號1至2所示之罪，雖曾經本院以108年度訴字第909
    號判決定應執行有期徒刑1年6月確定；如附表編號3至4所示
    之罪，曾經本院以109年度虎簡字第133號判決定應執行有期
    徒刑5月（得易科罰金）確定在案，有前揭判決及上開前案
    紀錄表存卷可參，然依上開說明，本院就附表編號1至4所示
    之罪仍得再合併定其應執行刑，而本院就附表所示之4罪再
    為定應執行刑之裁定時，除不得逾越刑法第51條第5款所定
    界限外，亦不得重於前揭所定之執行刑加計後之總和。爰斟
    酌受刑人各次犯罪之時間、情節、行為次數、行為方式、法
    益侵害情況、所犯罪名及罪質異同、加重效益，對於受刑人
    所犯數罪為整體非難評價，兼衡受刑人對於本件定刑所陳述
    之意見（見本院卷第53頁），於不逾越內、外部界限之範圍
    內，定其應執行之刑如主文所示。至受刑人所犯如附表編號
    3至4所示之罪雖經法院判處得易科罰金之刑，然既與不得易
    科罰金之刑合併定應執行刑，揆之前揭說明，自無庸再為易
    科罰金折算標準之諭知。
四、依刑事訴訟法第477條第1項，刑法第50條第1項但書第1款、
    第2項、第53條、第51條第5款，裁定如主文。
中　　華　　民　　國　　111 　年　　4 　　月　　29  　日
                  刑事第三庭  法  官  蘇珈漪
以上正本證明與原本無異。
如不服本裁定，應於裁定送達後5日內向本院提出抗告狀。
                              書記官  曾百慶
中　　華　　民　　國　　111 　年　　4 　　月　　29　　日

【附表：受刑人甲○○定應執行刑案件一覽表】
編　          號  1 2 3 罪　          名  三人以上共同詐欺取財罪 三人以上共同詐欺取財罪 毒品危害防制條例(施用第二級毒品) 宣    告   刑  有期徒刑1年3月 有期徒刑1年2月 有期徒刑3月，如易科罰金，以新臺幣1,000元折算1日 犯  罪  日 期  108年4月18日 108年4月27日至108年4月29日 108年8月20日12時30分許為警採尿往前回溯96小時前某時 偵查(自訴)機關 年　度　案　號  雲林地檢108年度偵字第4739、5260、6907、7014號、108年度少連偵第95號、高雄地檢109年度偵緝字第260號（聲請書漏載雲林地檢108年度偵字第4739、5260、6907號、108年度少連偵第95號、高雄地檢109年度偵緝字第260號，應予更正） 雲林地檢108年度偵字第4739、5260、6907、7014號、108年度少連偵第95號、高雄地檢109年度偵緝字第260號（聲請書漏載雲林地檢108年度偵字第4739、5260、6907號、108年度少連偵第95號、高雄地檢109年度偵緝字第260號，應予更正） 雲林地檢109年度毒偵字第112、250號（聲請書漏載雲林地檢109年度毒偵字第250號，應予更正） 最　後 事實審 法　　院 臺灣雲林地方法院 臺灣雲林地方法院 臺灣雲林地方法院  案　　號 108年度訴字第909號 108年度訴字第909號 109年度虎簡字第133號  判決日期 109年5月12日 109年5月12日 109年5月21日 確　定 判　決 法　　院 臺灣雲林地方法院 臺灣雲林地方法院 臺灣雲林地方法院  案　　號 108年度訴字第909號 108年度訴字第909號 109年度虎簡字第133號  判決日期 109年6月16日 109年6月16日 109年8月13日    備           註  ⑴雲林地檢109年度執字第2230號（110年度執緝字第229號） ⑵編號1至2，前經本院以108年度訴字第909號判決定應執行有期徒刑1年6月確定 ⑴雲林地檢109年度執字第2230號（110年度執緝字第229號） ⑵編號1至2，前經本院以108年度訴字第909號判決定應執行有期徒刑1年6月確定 ⑴雲林地檢109年度執字第2764號（110年度執緝字第230號） ⑵編號3至4，前經本院以109年度虎簡字第133號判決定應執行有期徒刑5月，如易科罰金，以新臺幣1,000元折算1日確定 

編　          號  4 罪　          名  毒品危害防制條例(施用第二級毒品) 宣    告   刑  有期徒刑4月，如易科罰金，以新臺幣1,000元折算1日 犯  罪  日 期  109年2月24日12時許 偵查(自訴)機關 年　度　案　號  雲林地檢109年度毒偵字第112、250號（聲請書漏載雲林地檢109年度毒偵字第250號，應予更正） 最　後 事實審 法　　院 臺灣雲林地方法院  案　　號 109年度虎簡字第133號  判決日期 109年5月21日 確　定 判　決 法　　院 臺灣雲林地方法院  案　　號 109年度虎簡字第133號  判決日期 109年8月13日  備           註   ⑴雲林地檢109年度執字第2764號（110年度執緝字第230號） ⑵編號3至4，前經本院以109年度虎簡字第133號判決定應執行有期徒刑5月，如易科罰金，以新臺幣1,000元折算1日確定